# 关于政府授予的企业资质在会计上如何确认

提问人：搬运工 时间：2018-11-16 17:12:18
案例：A公司以 2000 万收购拥有市政施工一级资质的企业B，收购完成以后将B公司进行吸收合并，A取得市政施工一级资质。B公司系空壳公司，账上无任何资产负债，A收购B的目的就是为了获取其拥有的施工资质。提问：A对B吸收合并以后， 2000 万的溢价在A的账上应作如何处理？ 方案一：作为商誉确认。疑虑：商誉与业务相关，B公司不构成业务。 方案二：作为无形资产认定。疑虑：
施工资质是一种行政许可，不属于合同性权利或法定权利，不符合无形资产定义中的可辨认性标准。 方案三：作为长期待摊费用。
疑虑：施工资质虽然有认定期限，但是通常只要企业生产经营正常无不良记录，到期前可以续的，相当于没有固定的使用期限。 方案四：作为其他非流动资产。 请各位老师发表一下自己的见解，不吝赐教！

回答人：chenyiwei
应采用你说的方案二。此类外购资质且成本能够可靠计量的，满足确认为无形资产的条件。

提问人：搬运工 时间：2018-11-18 15:24:21
陈版，请问如何理解可辨认性？

回答人：chenyiwei
1 、来源于法定授权； 2 、可以通过股权转让一并转让。